【裁判字號】    98,訴,4595
【裁判日期】    990331
【裁判案由】    毒品危害防制條例
【裁判全文】
臺灣板橋地方法院刑事判決              98年度訴字第4595號
公  訴  人  臺灣板橋地方法院檢察署檢察官
被      告  甲○○
上列被告因違反毒品危害防制條例案件，經檢察官提起公訴（98
年度毒偵字第5799號、第6931號），本院裁定改用簡式審判程序
審理，判決如下：
    主  文
甲○○施用第一級毒品，累犯，處有期徒刑捌月。扣案之第一級
毒品海洛因貳包（合計驗餘淨重零點陸肆公克），沒收銷燬之；
扣案之葡萄糖參包（合計驗餘淨重玖點肆肆公克）、針筒壹支，
沒收。又施用第二級毒品，累犯，處有期徒刑肆月。又施用第一
級毒品，累犯，處有期徒刑玖月。扣案之第一級毒品海洛因伍包
（合計驗餘淨重捌點伍公克），沒收銷燬之；扣案之針筒伍支、
分裝袋貳拾伍個，沒收。又施用第二級毒品，累犯，處有期徒刑
伍月。扣案之第二級毒品甲基安非他命伍包（合計驗餘毛重貳拾
捌點陸柒公克），沒收銷燬之；分裝袋貳拾伍個，沒收。應執行
有期徒刑壹年捌月。扣案之第一級毒品海洛因柒包（合計驗餘淨
重玖點壹肆公克）、第二級毒品甲基安非他命伍包（合計驗餘毛
重貳拾捌點陸柒公克），沒收銷燬之；扣案之葡萄糖參包（合計
驗餘淨重玖點肆肆公克）、針筒陸支、分裝袋貳拾伍個，沒收。
    事  實
一、甲○○前於民國91年間因違反毒品危害防制條例案件，經本
    院裁定送觀察、勒戒後，認有繼續施用毒品之傾向，改裁定
    送強制戒治，於92年10月23日強制戒治期滿，經臺灣板橋地
    方法院檢察署檢察官於92年11月12日以92年度戒毒偵字第37
    06號為不起訴處分確定。其於85年間因違反肅清煙毒條例案
    件，經本院於85年12月12日以85年度訴字第2153號判處有期
    徒刑3 年2 月確定。又於85年間因違反肅清煙毒條例、贓物
    案件，經臺灣臺北地方法院於86年9 月30日以86年度訴字第
    1512號各判處有期徒刑3 年4 月、3 月，應執行有期徒刑3
    年5 月，並經臺灣高等法院於86年12月20日以86年度上訴字
    第5891號判處上訴駁回確定。上開3 罪，嗣經臺灣高等法院
    裁定應執行有期徒刑6 年2 月確定，於96年5 月16日執行完
    畢（於本件構成累犯）。其於前開強制戒治執行完畢後5 年
    內之97年間，因再犯施用第1 、2 級毒品案件，經本院於98
    年6 月5 日以97年度訴字第4393號判處有期徒刑8 月、4 月
    ，應執行有期徒刑10月確定。復於同年間，因施用第1 、2
    級毒品案件，經本院於98年6 月30日以97年度訴字第5563號
    判處有期徒刑9 月、5 月，應執行有期徒刑1 年確定。復於
    98年間，因施用第1 、2 級毒品案件，經本院於98年8 月31
    日以98年度訴字第1982號判處有期徒刑8 月、4 月，應執行
    有期徒刑10月確定。再於98年間，因施用第1 、2 級毒品案
    件，經本院於98年10月15日以98年度訴字第3325號判處有期
    徒刑8 月、5 月，應執行有期徒刑11月確定。上開6 罪嗣經
    本院裁定應執行有期徒刑3 年4 月確定（尚未執行）。詎其
    猶不知悔改，復各基於施用第1 級毒品海洛因及第2 級毒品
    甲基安非他命之犯意，分別為下列所述之施用第1 、2 級毒
    品行為：
(一)、於98年8 月7 日某時，基於施用第1 級毒品海洛因之犯意，
    在其位於臺北縣板橋市○○路○ 段29 巷131弄10號2 樓之住
    處，以將海洛因用水稀釋，再以針筒注射之方式，施用第1
    級毒品海洛因乙次。另基於施用第2級 毒品甲基安非他命之
    犯意，於同日某時，在上址，以將甲基安非他命放入吸食器
    內燒烤之方式，施用第2 級毒品甲基安非他命乙次。嗣於98
    年8 月8 日19時40分許，在其朋友陳再長位於臺北縣土城市
    ○○路○ 段24巷8 號5 樓租屋處為警查獲（陳再長施用毒品
    部分，檢察官另案偵查中），並扣得第1 級毒品海洛因2 包
    （合計驗餘淨重0.64公克），及其所有，供施用第1 級毒品
    所用之葡萄糖3 包（合計驗餘淨重9.44公克）、針筒1 支。
(二)、於98年9 月17日凌晨某時，另基於施用第1 級毒品海洛因之
    犯意，在其友人何中志位於臺北縣新莊市○○路207 巷7 弄
    11號3 樓之租屋處，以將海洛因用水稀釋，再以針筒注射之
    方式，施用第1 級毒品海洛因乙次。另基於施用第2 級毒品
    甲基安非他命之犯意，於同日某時，在上址，以將甲基安非
    他命放入吸食器內燒烤之方式，施用第2 級毒品甲基安非他
    命乙次。嗣於98年9 月17日凌晨4 時30分許，在上址為警查
    獲（何中志施用毒品部分，檢察官另案偵查中），並扣得第
    1 級毒品海洛因5 包（合計驗餘淨重8.5 公克）、第2 級毒
    品甲基安非他命5 包（合計驗餘毛重28.67 公克），及其所
    有，供施用第1 、2 級毒品所用之分裝袋25個、供施用第1
    級毒品所用之針筒5 支。
二、案經臺北縣政府警察局暨該局板橋分局移送臺灣板橋地方法
    院檢察檢察署檢察官偵查起訴。
    理  由
一、上揭事實業據被告甲○○於本院審理中坦承不諱（見本院98
    年5 月20日簡式審判筆錄），並有第1 級毒品海洛因7 包（
    合計驗餘淨重9.14公克）、第2 級毒品甲基安非他命5 包（
    合計驗餘毛重28.67 公克）、葡萄糖3 包（合計驗餘淨重9.
    44公克）、針筒6 支、分裝袋25個扣案可資佐證（見臺灣板
    橋地方法院檢察署98年度毒偵字第5799號偵查卷第22頁、98
    年度毒偵字第6931號偵查卷第11頁、第12頁）。而被告先後
    二次為警查獲後所採集之尿液經送檢驗結果均確呈甲基安非
    他命及嗎啡陽性反應，此有臺灣檢驗科技股份有限公司濫用
    藥物尿液檢驗報告1 紙在卷可憑（見上開98年度毒偵字第57
    99號偵查卷第47頁、98年度毒偵字第6931號偵查卷第40頁）
    。此外，並有法務部調查局濫用藥物實驗室鑑定書2 紙、內
    政部警政署刑事警察局鑑定書1 紙在卷可稽（見上開98年度
    毒偵字第5799號偵查卷第59頁、98年度毒偵字第6931號偵查
    卷第33頁、第37頁），足認被告之任意性自白與事實相符。
    又被告有前揭觀察、勒戒、強制戒治及論罪科刑、執行情形
    ，有臺灣高等法院被告前案紀錄表1 份在卷可憑。是以，本
    件事證明確，被告所犯本件施用第1 、2 級毒品之犯行均堪
    認定，應予依法論處。
二、核被告甲○○事實一、(一)、(二)所為，均係犯毒品危害防制條
    例第10條第1 項之施用第1 級毒品罪及同條第2 項之施用第
    2 級毒品罪。被告持有第1 級毒品海洛因、第2 級毒品甲基
    安非他命，既意在供己施用，其持有之低度行為應為施用之
    高度行為所吸收，均不另論罪。被告所犯上開4 罪間，犯意
    各別，顯係另行起意，應予分論併罰。末查，被告有如事實
    欄所載之論罪科刑及執行情形，有臺灣高等法院被告前案紀
    錄表1 份在卷可查，其於有期徒刑執行完畢後，5 年內故意
    再犯本件有期徒刑以上之4 罪，為累犯，均應依法加重其刑
    。爰審酌被告素行不佳，多次漠視法令之禁制，恣意濫用毒
    品，戕害己身，顯無悔改之意，惟於他人尚無明顯重大危害
    ，及其犯後坦承犯行，態度良好等一切情狀，各量處如主文
    所示之刑，並定其應執行之刑，以資懲儆。
三、扣案之海洛因7 包（合計驗餘淨重9.14公克）、甲基安非他
    命5 包（合計驗餘毛重28.67 公克），分屬第1 、2 級毒品
    （其內毒品與外袋無法析離完盡，應概認屬查獲之毒品），
    不問屬何人所有，應依毒品危害防制條例第18條第1 項前段
    之規定併予宣告沒收銷燬之。另扣案之葡萄糖3 包（合計驗
    餘淨重9.44公克）、針筒6 支、分裝袋25個，係被告所有，
    且為分屬供其施用第1 級毒品或第1 、2 級毒品所用之物，
    業據被告於本院審理中供承在卷，惟其僅係日常用品臨時替
    代使用之物，就其性質上或使用上，非專供施用毒品之器具
    ，爰依刑法第38條第1 項第2 款之規定宣告沒收。其餘扣案
    電子磅秤1 台、吸食器1 組，被告於警詢及本院審理中均否
    認為其所有，且同案被告陳再長於警詢中供承為其所有，爰
    不併予宣告沒收。
四、本件經檢察官提起公訴，被告於準備程序中就被訴事實為有
    罪之陳述，經法官告知簡式審判程序之旨，並聽取公訴人、
    被告之意見後，本院合議庭裁定由受命法官獨任進行簡式審
    判程序，併予敘明。
據上論斷，應依刑事訴訟法第273 條之1 第1 項、第299 條第1
項前段，毒品危害防制條例第10條、第18條第1 項前段，刑法第
11條前段、第47條第1 項、第51條第5 款、第38條第1 項第2 款
，判決如主文。
本案經檢察官張瑞玲到庭執行職務。
中    華    民    國    99    年    3     月    31    日
                  刑事第十七庭  法  官  曾正耀
上列正本證明與原本無異。
如不服本判決，應於判決送達後10日內敘明上訴理由，向本院提
出上訴狀 (應附繕本) ，上訴於臺灣高等法院。其未敘述上訴理
由者，應於上訴期間屆滿後20日內向本院補提理由書「切勿逕送
上級法院」。
                                書記官  田世杰
中    華    民    國    99    年    3     月    31    日
附錄論罪科刑依據之法條：
毒品危害防制條例第10條
施用第1級毒品者，處 6 月以上 5 年以下有期徒刑。
施用第2級毒品者，處 3 年以下有期徒刑。

司法院資訊處製作；財團法人民間司法改革基金會備份。
